【裁判字號】    97,訴,3211
【裁判日期】    970925
【裁判案由】    毒品危害防制條例
【裁判全文】
臺灣臺中地方法院刑事判決              97年度訴字第3211號
公  訴  人  臺灣臺中地方法院檢察署檢察官  甲○○
被      告  乙○○
上列被告因違反毒品危害防制條例案件，經檢察官提起公訴（97
年度毒偵字第2106號、2500號、2639號、3530號），經本院合議
庭裁定適用簡式審判程序，本院判決如下：
    主    文
乙○○施用四次第一級毒品，各處有期徒刑柒月。又施用三次第
二級毒品，各處有期徒刑月。應執行有期徒刑貳年壹月。
扣案第一級毒品海洛因貳包（淨重零點肆陸公克、壹點貳玖公克
）、貳包（驗餘淨重零點柒捌公克）、壹包（毛重零點貳捌公
克）、貳包（淨重壹點捌柒公克，純質淨重零點伍肆公克）、安
非他命壹包（驗餘淨重壹點肆貳肆陸公克），均沒收銷毀之。
藥鏟壹支、注射針筒壹支，均沒收。
    犯罪事實
一、乙○○前於民國87年間因施用毒品，經本院裁定送勒戒處所
    施以觀察、勒戒後，因認有繼續施用毒品之傾向，再經同院
    裁定送戒治處所施以強制戒治，嗣經停止戒治交付保護管束
    ，於88年10月5日執行期滿。然其猶無法戒絕毒癮，又於強
    制戒治期滿後，於5年內之92年間，因施用毒品案件，經檢
    察官以92年度毒偵字第890號提起公訴，並由本院以92年訴
    字第1587號判處應執行有期徒刑10月確定在案。再於97年間
    ，因施用毒品案件，經檢察官以97年度毒偵字第602、874、
    1256、1364號為緩起訴處分確定，現仍在緩起訴期間。詎乙
    ○○仍不知悔改，復基於施用毒品之犯意，先後於(一)97年4
    月18日或其前3日內某時，在不詳地點，施用第一級毒品海
    洛因1次。另於97年4 月18日或其前4日內某時，在不詳地點
    ，施用第二級毒品甲基安非他命1次。嗣於97年4月18日15時
    許，在臺中市南屯區○○○路380巷內，因形跡可疑，為警
    攔檢盤查後，徵得其同意採集尿液送驗而查獲。(二)97年5月9
    日上午11時許，在臺中縣霧峰鄉○○村○○路705號其現住
    地，以針筒注射方式，施用第一級毒品海洛因1次，及以吸
    食器燒烤吸煙之方式，施用第二級毒品甲基安非他命1次。
    嗣於97年5月9日21時50分許，為警在臺中縣霧峰鄉○○路
    289之3號前查獲，並扣得第一級毒品海洛因海洛因2包（分
    別淨重0.46公克、1.29公克）、第二級毒品甲基安非他命1
    包（驗餘淨重1.4246公克）及藥鏟1支。(三)97年5月15日上午
    10時許，在臺中市○區○○街298巷9號4樓之2，施用第一級
    毒品海洛因1次。嗣於97年5月15日中午12時20分許，為警持
    本院核發之搜索票，在上址搜索查獲，並扣得第一級毒品海
    洛因2包（驗餘淨重0.378公克）。又於同日21時30分許，為
    警移送至臺中地檢署時，在其身上扣得第一級毒品海洛因1
    包（毛重0.28公克）。(四)、97年7月3日上午9時許，在臺中
    縣霧峰鄉○○村○○路705號其住處，以針筒注射之方式，
    施用第一級毒品海洛因1次。另於97年7月3日或其前4日內某
    時，在不詳地點，施用第二級毒品甲基安非他命1次。嗣於
    97年7月3日15時許，在臺中市○區○○路與育德路口處，因
    形跡可疑，為警攔檢盤查而查獲，並扣得第一級毒品海洛因
    2包（毛重共2.3公克）及注射針筒1支。
二、案經臺中市警察局第四分局、第六分局暨臺中縣警察局霧峰
    分局報請臺灣臺中地方法院檢察署檢察官偵查起訴。
    理    由
一、訊據被告乙○○坦承上揭之犯罪事實，且查，被告於97年4
    月18日、同年5月10日、同年5月15日及同年7月3日為警所採
    集之尿液，經送中山醫學大學附設醫院藥物濫用檢測中心檢
    驗，結果分別呈可待因、嗎啡暨甲基安非他命陽性反應（犯
    罪事實(一)）、可待因、嗎啡暨甲基安非他命陽性反應（犯罪
    事實(二)）、可待因暨嗎啡陽性反應（犯罪事實(三)）、可待因
    、嗎啡、安非他命暨甲基安非他命陽性反應（犯罪事實(四)）
    ，有該中心檢驗報告4紙在卷可憑。並有查扣第一級毒品海
    洛因、第二級毒品甲基安非他命、藥鏟1支及注射針筒1支等
    物可資佐證，綜上，被告上開犯行均堪認定。此外，復有刑
    案資料查註紀錄表及全國施用毒品案件紀錄表各1份在卷可
    稽。由此可知，被告在前次強制戒治執行完畢後5年內，曾
    再犯施用毒品案件，並經本院判刑確定，是被告前次所為之
    強制執行治療程序，顯未能收祛除毒癮之實效，參諸毒品危
    害防制條例第20條、第23條之立法理由，被告今再本件施用
    第一、二級毒品犯行，仍屬毒品危害防制條例所規範之「再
    犯」情形，依法應予追訴。綜此，被告於強制戒治執行完畢
    釋放後，5年內再犯毒品危害防制條例第10條之罪，堪予認
    定。
二、核被告乙○○所為，係犯毒品危害防制條例第10條第1項施
    用第一級毒品罪及同條第2項施用第二級毒品罪。其持有海
    洛因及甲基安非他命之低度行為，分別為其施用海洛因及甲
    基安非他命之高度行為吸收，不另論罪。被告所犯前揭4次
    施用第一級毒品及3次施用第二級毒品罪，應予以分論併罰
    。爰審酌被告施用毒品係病態之自戕行為，及犯後坦承犯行
    等一切情狀，分別量處如主文所示之刑，並定其應執行刑。
    扣案如事實欄所述之第一級毒品7包及第二級毒品1包，係屬
    毒品，有調查局鑑定書附卷可佐，依毒品危害防制條例第18
    條第1項，沒收並銷燬之。藥鏟1支、注射針筒1支，係供犯
    罪所用，且屬被告所有，業據其陳明在卷，爰依刑法第38條
    第1項第2款，宣告沒收。
據上論斷，應依刑事訴訟法第273條之1第1項、第299條第1項前
段，毒品危害防制條例第10條第1項、第2項、第18條第1項，刑
法第11條、第51條第5款、38條第1項第2款，判決如主文。
本案經檢察官甲○○到庭執行職務。
中    華    民    國    97    年    9     月    25    日
                  刑事第七庭    法  官  郭德進
上正本證明與原本無異。
如不服本判決，應於收受送達後10日內向本院提出上訴書狀（應
敘述具體理由並附繕本）。
上訴書狀如未敘述理由，應於上訴期間屆滿後20日內補提理由書
於本院。
                                書記官  陳惠玲
中    華    民    國    97    年    9     月    26    日
附錄論罪科刑法條
毒品危害防制條例第10條
施用第一級毒品者，處6月以上5年以下有期徒刑。
施用第二級毒品者，處3年以下有期徒刑。


司法院資訊處製作；財團法人民間司法改革基金會備份。
